【裁判字號】    97,交聲,1835
【裁判日期】    970718
【裁判案由】    交管條例聲異
【裁判全文】
臺灣板橋地方法院交通事件裁定        97年度交聲字第1835號
原處分機關  交通部公路總局臺北區監理所板橋監理站
異  議  人
即受處分人  甲○○
上列受處分人因違反道路交通管理處罰條例案件，對於交通部公
路總局臺北區監理所板橋監理站於中華民國九十七年七月四日以
板監裁字第裁四一─ＣＰ0000000號違反道路交通管理事
件裁決書所為之裁決處分（原舉發案號：臺北縣政府警察局九十
七年五月八日北縣警交字第ＣＰ0000000號）不服，聲明
異議，本院裁定如下：
    主  文
異議駁回。
    理  由
一、原處分意旨略以：異議人即受處分人甲○○騎乘車號ＣＹＪ
    ─二０八號重型機車，於民國九十七年四月十七日上午十二
    時五十四分許，在臺北縣板橋市○○街二巷八弄，因「在禁
    止臨時停車之處所停車」之違規，經警拍照採證後逕行舉發
    ，經車主行政院國軍退除役官兵輔導委員會臺北縣榮民服務
    處申報駕駛人甲○○，乃依道路交通管理處罰條例第五十六
    條第一項第一款規定，裁處罰鍰新臺幣（下同）六百元。異
    議人則以：伊觀察道路劃設紅線之情形，有道路一側劃設一
    條紅實線，亦有道路一側劃設二條紅線，復有道路一側劃設
    一條紅實線、一條分段紅線，如一概不准停車，為何劃設紅
    線要分三種？且禁止臨時停車路段，雖未分內外側，但亦未
    指兩側全部禁停，應考量其劃設精神，為避免影響交通順暢
    ，以紅線為界，一側可停，一側不可停；另臺北縣政府警察
    局板橋分局兩側，均劃設有雙紅實線但到處停有警用機車，
    卻未見開單取締，可見該分局亦認為於該處可合法停車，而
    伊機車停放在允許停車之一方，且未越紅線、亦未壓紅線，
    並未違規，為此聲明異議，請求撤銷原處分云云。
二、按紅實線，設於路側，用以禁止臨時停車；禁止臨時停車線
    ，用以指示禁止臨時停車路段，以劃設於道路緣石正面或頂
    面為原則，無緣石之道路得標繪於路面上，距路面邊緣以三
    十公分為度，本標線為紅色實線，線寬除設於緣石，正面者
    以緣石高度為準外，其餘皆為十公分。道路交通標誌標線號
    誌設置規則第一百四十九條第一項第一款第五目、第一六九
    條第一、二項分別定有明文。又設有禁止臨時停車標線處所
    不得臨時停車，亦不得停車，道路交通安全規則第一百十一
    條第一項第三款、第一百十二條第一項第一款亦定有明文。
    次按汽車駕駛人在禁止臨時停車處所停車者，處六百元以上
    一千二百元以下罰鍰，道路交通管理處罰條例第五十六條第
    一項第一款規定甚明。
三、經查，本件異議人甲○○於九十七年四月十七日上午午十二
    時五十四分許，將其騎乘行政院國軍退除役官兵輔導委員會
    臺北縣榮民服務處所有之車號ＣＹＪ─二０八號重型機車，
    停放在臺北縣板橋市○○街二巷八弄劃有禁止臨時停車之紅
    實線處，為警拍照逕行舉發等事實，業為異議人於聲明異議
    狀所自承，並有上開舉發違反道路交通事件通知單及採證照
    片一幀附卷可稽。異議人雖以前開情詞置辯，惟依據道路交
    通標誌標線號誌設置規則第一六九條第一項、第二項及第五
    項之本標線設置圖例規定所示，紅色實線依該道路之行車方
    向靠右劃設，以劃設於道路緣石正面或頂面為原則，無緣石
    之道路得標繪於路面上，距路面邊緣以三○公分為度，用以
    指示禁止臨時停車路段，其效力當然包括該道路之行車方向
    所有道路（路面）範圍，故禁止臨時停車路段並不限於紅色
    實線之左側道路，應包括紅色實線之右側道路。又標線之繪
    設本需視道路實際狀況整體考量，故有些道路雖無道路緣石
    ，但設有高於道路路面之人行磚道，而將紅色實線劃設於該
    人行磚道與道路路面交接之人行磚道正面或頂面，或雖設有
    高於道路路面之人行磚道，而將紅色實線劃設於該道路路面
    ，亦或雖設有高於道路路面之人行磚道，而既將紅色實線劃
    設於該道路路面亦將紅色實線劃設於該人行磚道與道路路面
    交接之人行磚道正面或頂面；再者，臺北縣板橋市○○街二
    巷八弄路面上標繪有清楚之紅實線一節，已如前述，可認係
    用以預告及管制汽車駕駛人注意該路段二十四小時禁止停車
    之一般處分，以維護該路段之交通安全及行車順暢，在此等
    路面劃設有禁止臨時停車線（即紅實線）之路段，不論在禁
    止臨時停車線（即紅實線）之內側或外側，均一致禁止臨時
    停車，並非將機車停放在禁止臨時停車線（即紅實線）外側
    即為法所許，此亦據臺北縣政府警察局於九十七年六月十三
    日以北縣警交字第０九七００二四七０九號書函函覆異議人
    。又異議人為合法領有駕駛執照之人（見卷附駕駛執照影本
    ），在劃設有明顯禁止臨時停車之紅實線路段，即賦予法規
    範之效力，亦即禁止臨時停車，是任何具有認知能力之駕駛
    人自均應受其拘束，縱然其他處所有其他違規停車情事而未
    為警員所舉發，異議人自可向主管機關告發取締，但非謂異
    議人本件違規停車之行為即為法所許，異議人不得以此據為
    免責之事由。本件交通違規事證明確，異議人所辯各節，均
    非足採，其確有於禁止臨時停車處所停車之違規事實，洵堪
    認定。
四、綜上所述，本件原處分機關依道路交通管理處罰條例第五十
    六條第一項第一款之規定，裁處罰鍰六百元，無何違誤，量
    罰亦甚妥適，應予維持，本件異議為無理由，應裁定駁回之
    。
據上論斷，應依道路交通管理處罰條例第八十七條第二項，道路
交通案件處理辦法第十九條，裁定如主文。
中    華    民    國    97    年    7     月    18    日
                  交通法庭法  官  楊 志 雄
以上正本證明與原本無異
如不服本裁定應於送達後五日內向本院提出抗告狀
                          書記官  陳 春 銘
中    華    民    國    97    年    7     月    18    日


司法院資訊處製作；財團法人民間司法改革基金會備份。
